Anxlo VALLON

Courriel: anxlovallon95@gmail.com Tél: (509) 4464 3798 / 5545 5242

Adresse: 214, Rue Foucault, Petit-Goâve, Haïti

LinkedIn

PROFIL PROFESSIONNEL

Professionnel multidisciplinaire spécialisé en sciences de l'éducation et entrepreneuriat agricole, avec une expérience notable en enseignement et en gestion de projets durables. Certifié en technologie environnementale et en Egalité Femme-Homme. Passionné par le développement durable et motivé à intégrer des solutions numériques dans mes projets.

Formation Académique

Licence en Sciences de l'Éducation (en cours de rédaction TFL)

Université Publique des Nippes, Haïti 2019-2023

Bacc + 2 en administration des Affaires

Ecole de Droit et des Sciences Economiques des Cayes 2018-2020

Formations complémentaires et certifications

- Technologie de l'Environnement (certifié par IFDD-OIF, décembre 2021)
- Egalite Femme-Homme dans l'éducation (certifié par IFEF, 2024)
- Programme sur l'employabilité (AUF, 2023)
- Agriculture durable, Innovation et entrepreneuriat (formation en présentiel avec IFDD, Port-au-Prince, juillet 2024)
- Participant au programme Green Soldiers, initiative pour le développement durable.

Expériences professionnelles

Responsable de Production et Développement d'une entreprise avicole (Ravy Poulet)

Croix-Hilaire, Petit-Goâve, Haïti

Avril 2024 – Présent

- Création et gestion de l'entreprise, avec production de plus de 300 poulets de chair.
- Développement d'une page Google Business pour améliorer la visibilité.
- Supervision des opérations et mise en œuvre de stratégies de développement durable.

Enseignant en Sciences Économiques Secondaire 1 à 4

Collège Peral Cassamajor, Petit-Goâve, Haïti

2022 – Présent

- Enseignement au niveau secondaire avec des méthodes pédagogiques adaptées.
- Formation des élèves sur des concepts économiques modernes.

Anxlo VALLON

Courriel: anxlovallon95@gmail.com Tél: (509) 4464 3798 / 5545 5242

Adresse: 214, Rue Foucault, Petit-Goâve, Haïti

<u>LinkedIn</u>

Projets en cours

Apprenant niveau débutant en développement web

Compétences techniques

- Gestion et entrepreneuriat : Planification stratégique, gestion de projet, création et développement d'entreprise Technologie environnementale : Pratiques durables en agriculture et gestion des ressources
- Outils numériques : Création de pages Google Business, utilisation d'outils collaboratifs.
- Enseignement : Conception de cours, pédagogie active
- Langues : Français (courant), Anglais (niveau professionnel)

Centres d'intérêt

Développement durable, innovation en agriculture, technologies numériques.